【裁判字號】    95,交簡上,40
【裁判日期】    951114
【裁判案由】    過失傷害
【裁判全文】
臺灣彰化地方法院刑事判決            95年度交簡上字第40號
上  訴  人
即  被  告  乙○○
上列上訴人因過失傷害案件，不服本院九十五年度交簡字第四七
號中華民國九十五年八月二十九日第一審判決（原檢察官聲請簡
易判決處刑案號：九十五年度調偵字第二二一號），本院管轄第
二審合議庭判決如下︰
    主  文
上訴駁回。
    事實及理由
一、本案經本院審理結果，認除檢察官聲請簡易判決處刑書犯罪
    事實欄第三、四行「原應注意車輛行經閃光燈交岔路口時」
    應更正為「應注意車輛行經閃光黃燈之交岔路口時」及第七
    行「竟與沿信善街由西往東方向之胡金因所騎乘之車牌號碼
    Ｊ七Ｈ─八七六號機車發生碰撞」應更正為「適胡金因騎乘
    車牌號碼Ｊ七Ｈ─八七六號機車沿信善街由西往東方向行駛
    ，行駛至與東環路之閃光紅燈交岔路口時，亦未注意，車輛
    應減速接近，先停止於交岔路口前，讓幹道車優先通行後認
    為安全時，方得續行，雙方因而發生碰撞」外，餘第一審判
    決認事用法及量刑均無不當，應予維持，並引用第一審判決
    書記載之事實、證據及理由（如附件）。
二、上訴人即被告上訴意旨略以：當時我騎到一半，我看到被害
    人停在那邊，所以我就騎出去，沒想到被害人也騎出來，然
    後就撞到，而本件車禍鑑定結果被害人是肇事主因，我是次
    因，而原判決判處拘役五十日，有所違誤，故請求撤銷原判
    決云云。
三、本件被告乙○○固坦承有於上開時、地，騎乘車牌號碼ＨＰ
    Ｖ─０一八號重型機車，與被害人胡金因所騎乘之車牌號碼
    Ｊ七Ｈ─八七六號機車碰撞，致被害人人車倒地，受有左側
    股骨骨折等傷害等情不諱，惟矢口否認有何過失傷害之犯行
    。惟查，被告上開過失傷害之事實，業據告訴人即被害人胡
    金因之子甲○○指述甚詳，並有道路交通事故調查報告表（
    一）（二）、道路交通事故現場圖、彰化縣警察局道路交通
    事故肇事人自首情形紀錄表、財團法人彰化基督教醫院診斷
    書各一份及事故現場照片九幀在卷可稽。按汽車行駛至交岔
    路口，其行進、轉彎應遵守燈光號誌或交通警察之指示，遇
    有交通警察指揮與燈光號誌並用時，以交通警察之指揮為準
    ；又特種閃光號誌之閃光黃燈表示「警告」，車輛應減速接
    近，注意安全，小心通過，道路交通安全規則第一百零二條
    第一項第一款、道路交通安全規則第一百零二條第一項第一
    款及道路交通標誌標線號誌設置規則第二百十一條第一項第
    一款分別定有明文。查本案車禍發生時天氣晴、有暮光、柏
    油路面乾燥無缺陷、視距良好無障礙物，且閃光號誌動作正
    常，有卷附道路交通事故調查報告表可稽，當時並無不能注
    意之情事，被告騎乘車牌號碼ＨＰＶ─０一八號機車，行經
    彰化縣溪湖鎮○○路與信善街交岔路口時，其行車方向係設
    有閃光黃燈，而被害人胡金因所騎乘車牌號碼Ｊ七Ｈ─八七
    六號機車係沿信善街由西往東之方向行進，於行經信善街與
    東環路交岔路口時，其行車方向則設有閃光紅燈，有前揭道
    路交通事故調查報告表、現場圖為憑，本件被告疏未注意，
    於行經閃光黃燈交岔路口，未減速接近小心通過，仍貿然行
    駛而肇事，其對本件車禍之發生顯有過失甚明（肇事次因）
    ，又被害人於行經上開閃光紅燈交岔路口，未減速慢行並先
    停止於交岔路口前，讓幹道車優先通行，而貿然行進，致生
    本件車禍，亦有過失（肇事主因），惟此仍無礙於被告過失
    責任之認定，本件車禍經送臺灣省彰化縣區車輛行車事故鑑
    定委員會鑑定結果，亦同此認定，此有臺灣省彰化縣區車輛
    行車事故鑑定委員會鑑定意見書一份在卷可稽。再者，告訴
    人因本件車禍受有左側股骨骨折等傷害，且被告之過失行為
    與告訴人受傷間，具有相當因果關係，是以本件被告過失傷
    害犯行事證明確，原審判決審酌被告過失之程度、告訴人所
    受之傷害、犯後態度及有自首之情形等情，據以論罪科刑，
    判處拘役五十日，並諭知易科罰金之折算標準，核無不當，
    上訴人即被告指摘原判決未審酌其為肇事次因，量刑過重，
    聲請撤銷原判決云云，為無理由，應予駁回其上訴。
據上論斷，應依刑事訴訟法第四百五十五條之一第一項、第三項
、第三百七十三條、第三百六十八條，判決如主文。
本案經檢察官鮑慧忠到庭執行職務。
中    華    民    國    95    年    11    月    14    日
                        臺灣彰化地方法院刑事第二庭
                            審判長法  官  石馨文
                                  法  官  黃齡玉
                                  法  官  尚安雅
以上正本證明與原本無異。
本件不得上訴。
中    華    民    國    95    年    11    月    15    日
                                  書記官  洪年慶


司法院資訊處製作；財團法人民間司法改革基金會備份。
